臺灣板橋地方法院刑事判決             100年度訴字第1310號
公  訴  人  臺灣板橋地方法院檢察署檢察官
被      告  李明芳
上列被告因違反毒品危害防制條例案件，經檢察官提起公訴（
100 年度毒偵字第3253號），被告於本院準備程序中就被訴事實
均為有罪之陳述，經詢問當事人意見，合議庭裁定由受命法官依
簡式審判程序獨任審理，本院判決如下：
    主  文
李明芳施用第一級毒品，累犯，處有期徒刑捌月。又施用第二級
毒品，累犯，處有期徒刑月。應執行有期徒刑拾月。
    事  實
一、李明芳前於民國95年間因施用毒品案件，經本院裁定送觀察
    、勒戒後，認有繼續施用毒品之傾向，再經本院裁定令入戒
    治處所施以強制戒治，於96年11月5 日執行完畢釋放。又因
    竊盜案件2 件，經本院分別以95年度簡字第6084號、95年度
    易字第2128號判處有期徒刑3 月、6 月確定，上揭2 罪因符
    合減刑條件，經本院以96年度聲減字第6875號裁定減刑為3
    月及1 月15日，並定應執行刑為有期徒刑3 月15日確定，於
    96年12月20日執行完畢，翌日出監。詎仍不知悔改，於強制
    戒治執行完畢釋放後5 年內，復基於施用第一級毒品海洛因
    及第二級毒品甲基安非他命之犯意，於100 年3 月7 日某時
    ，在其位於新北市○○區○○街82巷5 號住處內，分別以針
    筒注射、燒烤吸食煙霧之方式，施用第一級毒品海洛因、第
    二級毒品甲基安非他命各1 次。嗣於100 年3 月8 日11時3
    分許，在新北市○○區○○街72巷底，因另案通緝為警逮捕
    ，經警採尿送驗結果，呈嗎啡及甲基安非他命陽性反應而查
    獲。
二、案經新北市政府警察局蘆洲分局移請臺灣板橋地方法院檢察
    署檢察官偵查起訴。
    理  由
一、按本件被告李明芳所犯均係死刑、無期徒刑、最輕本刑為3
    年以上有期徒刑以外之罪，其於準備程序就前揭被訴事實均
    為有罪之陳述，經受命法官告知簡式審判程序之旨，並聽取
    其與公訴人之意見後，本院認無不得或不宜改依簡式審判程
    序進行之情形，爰依刑事訴訟法第273 條之1 第1 項規定，
    裁定本件由受命法官獨任進行簡式審判程序，合先敘明。
二、上揭事實，業據被告於偵訊及本院審理時坦承不諱，且被告
    於上開時、地為警逮捕後，經警採尿送驗結果呈嗎啡、甲基
    安非他命陽性反應，此有台灣檢驗科技股份有限公司100 年
    3 月30日編號UL/2011/00000000號濫用藥物檢驗報告、新北
    市政府警察局蘆洲分局偵辦毒品案件尿液代號對照表各1 份
    在卷可憑，足認被告之自白與事實相符，本件事證明確，被
    告犯行洵堪認定。
三、按海洛因、甲基安非他命分別為毒品危害防制條例第2 條第
    2 項第1 款、第2 款所稱之第一、二級毒品，不得施用、持
    有。次按，犯毒品危害防制條例第10條施用第一級、第二級
    毒品之罪者，檢察官應聲請法院裁定，令被告入勒戒處所觀
    察、勒戒，經觀察、勒戒後，檢察官依據勒戒處所之陳報，
    認受觀察、勒戒人無繼續施用毒品傾向者，應即釋放，並為
    不起訴之處分；認受觀察、勒戒人有繼續施用毒品之傾向者
    ，檢察官應聲請法院裁定令入戒治處所強制戒治，其期間為
    6 個月以上，至無繼續強制戒治之必要為止，但最長不得逾
    1 年，強制戒治期滿，應即釋放，由檢察官為不起訴之處分
    。觀察、勒戒或強制戒治執行完畢釋放後，5 年內再犯第10
    條之罪者，應依一般刑事訴訟程序予以起訴論罪科刑，此觀
    諸毒品危害防制條例第20條第1 項、第2 項、第23條第1 項
    、第2 項規定自明。被告既有如犯罪事實欄所示觀察、勒戒
    及強制戒治之前科，有臺灣高等法院被告前案紀錄表1 份在
    卷可考，其於強制戒治執行完畢釋放後5 年內，再犯本件施
    用毒品案件，依前述規定自應予以起訴論罪科刑。是核被告
    所為，係犯毒品危害防制條例第10條第1 項、第2 項之施用
    第一、二級毒品罪。其持有第一、二級毒品之低度行為，應
    分別為施用第一、二級毒品之高度行為所吸收，不另論罪。
    被告所犯上開2 罪間，犯意各別，罪名不同，應分論併罰。
    又被告曾有如犯罪事實欄所述之論罪科刑前科，有上開前案
    紀錄表在卷可參，其於有期徒刑執行完畢後5 年內，故意再
    犯本件施用第一、二級毒品等有期徒刑以上之罪，均為累犯
    ，應各依刑法第47條第1 項規定加重其刑。爰審酌被告除上
    開前科外，另曾於99年間犯施用第一級毒品罪2 次，經本院
    分別以99年度訴字第3204號、100 年度訴字第522 號判處有
    期徒刑7 月、8 月確定，並經本院定應執行刑為有期徒刑1
    年1 月確定，現正執行中，此有上開前案紀錄表在卷可按，
    其經觀察、勒戒、強制戒治及論罪科刑後，仍未能戒絕毒癮
    ，顯見其戒絕毒癮之意念非堅，惟念其於犯罪後坦承犯行，
    態度良好，且施用毒品行為，乃屬對自身健康之戕害行為，
    及其犯罪動機、目的、手段等一切情狀，分別量處如主文所
    示之刑，並定應執行之刑，以資懲儆。
據上論斷，應依刑事訴訟法第273 條之1 第1 項、第284 條之1
、第299 條第1 項前段，毒品危害防制條例第10條第1 項、第2
項，刑法第11條前段、第47條第1 項、第51條第5 款，判決如主
文。
本案經檢察官黃致中到庭執行職務。
中    華    民    國   100    年    8     月    5     日
                  刑事第十八庭  法  官  楊筑婷
如不服本判決應於收受本判決後10日內向本院提出上訴書狀，並
應敘述具體理由，如未敘述上訴理由者，應於上訴期間屆滿後20
日內補提理由書狀於本院（均須按他造當事人之人數附繕本）「
切勿逕送上級法院」。
                                書記官  傅淑芳
中    華    民    國   100    年    8     月    5     日
附錄本判決之論罪法條：
毒品危害防制條例第10條
施用第一級毒品者，處6 月以上5 年以下有期徒刑。
施用第二級毒品者，處3 年以下有期徒刑。